臺灣臺北地方法院刑事裁定　　　　　　 100年度聲字第3128號
被　　　告　李瑞成
聲 請 人即
選任辯護人　李成功律師
　　　　　　張振興律師
上列聲請人因被告違反臺灣地區與大陸地區人民關係條例等案件
（本院100年度訴字第964號），聲請具保停止羈押，本院裁定如
下：
    主  文
聲請駁回。
    理  由
一、聲請意旨略以：
  (一)被告李瑞成雖否認犯行，惟此是否有事實足認有勾串共犯、
    證人之虞，顯無關連性。因否認犯行乃相信並未犯罪，事實
    上亦極可能確實未涉犯罪，依法自不能因被告多數、個人指
    訴犯行有無參與、參與程度等均待審酌，以致全部、部分犯
    罪即為勾串共犯、證人之虞。否則即為以羈押懲罰否認犯罪
    者，並懲罰迫使可能確實並未犯罪之人承認犯罪。
  (二)刑法第231 條之1 之部分，因涉案大陸地區女子不論其來台
    前是否知悉將從事賣淫，但確實係在自由意志下同意從事賣
    淫、實際為性交易之行為，均未遭強暴、脅迫、恐嚇、監控
    、藥劑、催眠術或其他違反本人意願之情形，此有證人王○
    、劉○丹、李○、向○元、秦○玉、林○鳳、王○月、蔡○
    文等之警訊、偵訊筆錄在卷可佐。起訴書所載「以電話監控
    」之行為，實難認有強暴、脅迫之行為。況證人林○鳳、王
    ○月、蔡○文等均表示不認識被告王詩琪、李瑞成等人，故
    起訴書所認被告李瑞成利用不當債務約束、或他人難以求助
    之處境，使11名大陸女子從事性交易之事實，實與刑事訴訟
    法第154條第2項有違。
  (三)且就偽造文書使大陸女子進入臺灣之部分，依據起訴書所載
    係被告王詩琪與大陸地區人蛇集團老周合作，與被告李瑞成
    並無任何犯意聯絡，且被告王詩琪對外稱被告李瑞成為臺灣
    經紀人、負責安排大陸小姐從事性交易等情，亦無法認定被
    告李瑞成涉有使大陸地區人民非法進入臺灣地區行為部分之
    行為分擔、犯意聯絡。
  (四)故被告李瑞成已坦承刑法第231 條第1 項之罪，其餘起訴書
    所指之其他犯罪，亦難認有「犯罪嫌疑重大」。至羈押認定
    有勾串共犯、證人之虞所持「本件被告共十餘人，依卷附資
    料顯示，否認犯行者居多」之理由，與刑事訴訟法第101 條
    第1 項之規定意旨不符。
  (五)而羈押之目的應以保全刑事追訴、審判或執行程序為限，且
    基於無罪推定原則，不僅禁止對未經判決有罪確定之被告執
    行刑罰，亦禁止僅憑犯罪嫌疑就施予被告類似刑罰之措施，
    故基於憲法保障人民身體自由之意旨，被告犯罪嫌疑重大者
    ，仍應有相當理由認為其逃亡、湮滅、偽造、變造證據或勾
    串共犯或證人等之虞，法院應斟酌命被告具保、責付或限制
    住居等侵害較小之手段，均不足以確保追訴、審判或執行程
    序之順利進行，始符合該條款規定，非予羈押，顯難進行追
    訴、審判或執行之要件。而本件被告李瑞成就起訴書所指之
    犯罪顯難符合刑事訴訟法第101 條第1 項規定犯罪嫌疑重大
    之羈押要件，又無任何事實足認被告李瑞成有與其他共犯或
    證人勾串之虞，且本院100 年10月17日之準備程序，對於大
    陸女子全部、大多數其他共犯、證人於偵查、警訊中之陳述
    ，均已不爭執證據能力，故亦不復有勾串之實益，亦已無禁
    見之必要，爰聲請具保停止羈押等語。
二、本件被告李瑞成經訊問後，雖否認犯罪，但有起訴書所列卷
    證可按，是被告李瑞成犯罪嫌疑重大。且：(1)其中刑法第23
    1條之1第1項之罪，為最輕本刑5年以上有期徒刑之罪；(2)本
    件被告10餘人，依卷附資料顯示否認犯行者居多，是有事實
    足認有勾串共犯或證人之虞。故綜上(1)、(2)，被告李瑞成屬
    犯罪嫌疑重大，且涉犯係最輕本刑5年以上有期徒刑之罪、
    並有事實足認有勾串共犯、證人之虞，有羈押之原因，為保
    本件審理之續行，依據刑事訴訟法第101條第1項第2款、第3
    款，執行羈押並禁止接見迄今。
三、查：
  (一)被告李瑞成涉犯刑法第231 條之1 第1 項意圖營利以監控方
    法使女子與他人為性交罪、人口販運防制法第31條第1 項之
    意圖營利，利用不當債務約束或他人不能、不知或難以求助
    之處境使人從事性交易等罪、臺灣地區與大陸地區人民關係
    條例第15條第1 款、第79條第2 項之意圖營利，使大陸地區
    人民非法進入臺灣罪等犯行，有證人即共同被告證述、起訴
    書附表一、二所示之祕密證人之證述，並有祕密證人等入台
    申請資料、及證人即相關嫖客等證述，且有相關通聯譯文、
    扣案物可稽，是被告李瑞成涉犯刑法第231條之1第1項、人
    口販運防制法第31條第1項之罪犯罪嫌疑重大。聲請人即選
    任辯護人認無「犯罪嫌疑」，顯有誤會。
  (二)被告李瑞成就除參與照顧應召女子之行為外，其餘犯罪事實
    始終矢口否認，而與其他共犯、證人具結證述情節迥異。且
    就相關證人、共同被告部分，被告李瑞成尚未進行反對詰問
    ，雖被告李瑞成放棄對祕密證人之部分行使反對詰問，但就
    被告李瑞成否認之部分、應召集團之內部結構實有再行確認
    之需要，業經公訴人於100年10月17日聲請就其餘共同被告
    、祕密證人再為主詰問，並經本院排定庭期進行詰問。再本
    件祕密證人王○經收容後，仍一再與該應召集團聯絡，而應
    召集團（包括本件起訴被告之一）更派人前往探視、教導等
    情，有移民署專勤事務大隊臨時收容所被收容人會客登記影
    本（見100年度偵字第15074號卷(1)第391頁）在卷可稽，是
    以本件應召集團經查獲、相關證人已於公權力保護後，仍派
    員試圖與祕密證人聯繫之情節相參，已有事實可認被告李瑞
    成有串證之虞。聲請人即選任辯護人認：被告李瑞成僅因「
    本件被告共十餘人，依卷附資料顯示，否認犯行者居多」之
    理由即遭羈押云云，核與卷證不合，難以憑採。
  (三)另被告李瑞成涉犯之刑法第231 條之1 之罪，係屬最輕本刑
    5 年以上有期徒刑之罪。
  (四)故被告李瑞成有羈押之原因且有必要，是被告李瑞成原羈押
    之原因依然存在，不能因具保而使之消滅。
四、綜上所述，聲請人所請具保停止羈押為無理由，自難准許，
    應予駁回。
中    華    民    國  100     年    11    月    30    日
                  刑事第六庭審判長法  官  黃紹紘
                                  法  官  藍家偉
                                  法  官  郭惠玲
以上正本證明與原本無異。
如不服本裁定應於送達後5 日內向本院提出抗告狀。
                                  書記官  黃勤涵
中    華    民    國  100     年    11    月    30    日